臺灣高雄地方法院刑事判決　　　　　　　　　　　　　　九十三年度易緝字第七號
　　公　訴　人　臺灣高雄地方法院檢察署檢察官
　　被　　　告　甲○○
右列被告因違反毒品危害防制條例案件，經檢察官提起公訴（九十二年度毒偵字第三
四一一號）暨移請本院併案審理（九十三年度毒偵字第三一五號），嗣因被告就被訴
事實為有罪之陳述，經本院告知簡式審判程序意旨，並聽取公訴人及被告之意見後，
本院合議庭裁定由受命法官獨任依簡式審判程序審理，判決如左：
    主  文
甲○○施用第二級毒品，處有期徒刑肆月，如易科罰金，以參佰元折算壹日。
    事  實
一、甲○○前因違反毒品危害防制條例案件，經本院九十年度毒聲字第三八六一號裁
    定送觀察、勒戒，因認有繼續施用毒品傾向，遂以九十年度毒聲字第四三０七號
    裁定令入戒治處所強制戒治一年，嗣以九十年度毒聲第六九００號裁定停止戒治
    ，於民國九十年十二月三日釋放，所餘期間付保護管束（保護管束期間至九十一
    年七月二十日），因該保護管束期滿且前開停止戒治未經撤銷，由臺灣高雄地方
    法院檢察署檢察官於九十一年七月二十四日以九十一年度戒毒偵字第七一０號為
    不起訴處分確定。詎仍不知悛悔，復基於施用第二級毒品亞甲二氧基苯乙基胺（
    ＭＤＭＡ，俗稱搖頭丸）之犯意，自上開強制戒治執行完畢釋放後五年內，於九
    十二年三月十七日三時回溯二十四小時內某時許，在位於高雄市苓雅區○○○路
    一四０號之「侏儸紀ＰＵＢ」內，非法施用第二級毒品ＭＤＭＡ一次。嗣於同日
    三時許，因臺灣高雄地方法院檢察署檢察官率同員警在上址執行臨檢而查獲，並
    經其同意後採尿送驗，始查悉上情。
三、案經高雄市政府警察局移請台灣高雄地方法院檢察署檢察官偵查起訴。
    理  由
一、本件被告甲○○所犯係毒品危害防制條例第十條第二項之施用第二級毒品罪，其
    法定刑為死刑、無期徒刑、最輕本刑為三年以上有期徒刑以外之罪，於準備程序
    進行中，被告就被訴事實為有罪之陳述，由受命法官告知簡式審判程序之要旨並
    聽取其與公訴人之意見，經被告同意適用簡式審判程序後，本院亦認無不得或不
    宜改依簡式審判程序進行之處，爰依刑事訴訟法第二百七十三條之一第一項、第
    二百八十四條之一規定，本院合議庭裁定裁定本件由受命法官獨任進行簡式審判
    程序，合先敘明。
二、訊據被告對右揭犯行坦承不諱，且按尿液檢驗結果之正確性受到諸多因素之影響
    ，如檢體簽收、處理、分析、文件處理及各檢體驗單位所訂定之CUTOFFVA- LUE
    （或閾值）不同等，均會影響到最後結果之判讀，目前尿液中煙毒檢驗方法如下
    ：一般實驗室接到尿液煙毒檢驗申請時，第一步驟為利用免疫分析法做初步篩檢
    ，如篩檢濃度小於CUTOFFVALUE即判讀為陰性反應；如篩檢濃度大於CUTOFFVALUE
    ，則必須進一步做確認試驗，確認試驗方法之原理須異於篩檢方法之原理，確認
    試驗方法目前國內常用的方法計有免疫學分析法、TOXI-LAB（毒物層析法）、GC
    （氣體色層分析法）、GC/MS（氣體層析質譜儀分析法），依各實驗單位設備不
    同，選用方法而有不同，其精密度依次為GC/MS優於GC優於TOXI-LAB，此有高雄
    醫學大學附設中和紀念醫院八十三年六月十四日函覆台灣高雄地方法院八十三年
    五月九日高仁刑公股字第九六八０號函可資參照。而所謂「氣相層析質譜儀」包
    括「氣相層析儀」及「質譜儀」二部分，在「氣相層析儀」部分，其方法為將物
    質氣化後，再經分析管分離，由於各種物質之沸點及對管柱之吸附力不同，在經
    過檢測器（detector）測定後，表現出不同的滯留時間（retension time），利
    用滯留時間來判定是何種物質；「質譜儀」部分為檢測器，能將物質撞擊成碎片
    ，記錄其質譜圖，因每個化合物之鍵結能力不同，故不同之物質會有其特定之質
    譜圖，因此在物質之判斷上有若指紋鑑定，因此，理論上如果扣除人為因素（例
    如檢體之間的污染）不予列計者，氣相層析質譜儀之精確度接近百分之百，復有
    行政院退輔會榮民總醫院八十三年三月三日函覆澎湖地方法院（83）北總內字第
    一八五號函堪以佐證。查被告於九十三年三月十七日三時許為警查獲後所採集之
    尿液，經送請高雄市立凱旋醫院檢驗之結果，呈現ＭＤＭＡ之陽性反應，此有卷
    附尿液採證代碼對照表及該院九十二年四月二日煙毒尿液檢驗成績書（報告檢驗
    號碼高市凱醫檢字第００九四三號）各一份可稽。揆諸前揭說明，足徵被告之自
    白核與事實相符，應堪採信。另被告前因施用毒品案件，經本院裁定送觀察、勒
    戒後，因認有繼續施用毒品傾向，遂裁定令入戒治處所強制戒治一年，嗣經裁定
    停止戒治，於九十年十二月三日釋放，所餘期間付保護管束（保護管束期間至九
    十一年七月二十日），因該保護管束期滿且前開停止戒治未經撤銷，由臺灣高雄
    地方法院檢察署檢察官於九十一年七月二十四日以九十一年度戒毒偵字第七一０
    號為不起訴處分確定等情，亦有卷附臺灣高等法院被告全國前案紀錄表一份可參
    ，是被告確於前開強制戒治執行完畢釋放後，五年內再犯毒品危害防制條例第十
    條第二項之施用第二級毒品罪。本件事證明確，被告犯行洵堪認定，自應依法論
    科。
三、查ＭＤＭＡ係毒品危害防制條例第二條第二項第二款所定之第二級毒品，不得持
    有、施用及販賣。核被告甲○○所為，係犯毒品危害防制條例第十條第二項之施
    用第二級毒品罪。其施用第二級毒品ＭＤＭＡ前後分別持有ＭＤＭＡ之低度行為
    ，應為施用之高度行為所吸收，均不另論罪。爰審酌被告前因施用毒品案件，經
    強制戒治執行完畢釋放後，竟再為本件施用毒品犯行，足見其惡習已深，且戒絕
    毒癮之意志不堅，未能體悟施用毒品對自己、家人造成之傷害及社會之負擔，自
    屬可議；惟念其於犯後態度良好，並能坦承犯行及施用毒品本質上係屬戕害自身
    健康之行為，尚未直接危害他人，反社會性之程度應屬較低等一切情狀，量處如
    主文所示之刑，並諭知易科罰金之折算標準，以資懲儆。
四、另查，臺灣高雄地方法院檢察署九十三年度毒偵字第三一五號併案意旨略以：被
    告於九十二年十二月十二日九時三十分許，在高雄市前鎮區○○○路九九一巷四
    號前，非法持有第二級毒品安非他命一包（毛重零點六公克）、供施用毒品使用
    之玻璃球一個及吸管一支等物品，迄於同日晚間八時許，被告因本件施用毒品案
    件遭臺灣高雄地方法院檢察署發佈通緝，嗣為警緝獲而於同日送入臺灣高雄看守
    所附設戒治分所執行強制戒治時，遭扣得前開物品而查悉上情，遂移請本院併案
    審理云云。惟按，連續犯之所謂出於概括犯意，必須其多次犯罪行為自始均在一
    個預定犯罪計劃以內，出於主觀上始終同一犯意之進行，若中途另有新犯意發生
    ，縱所犯為同一罪名，究非連續其初發的意思，即不能成立連續犯，最高法院七
    十年台上字第六二九六號判例意旨可資參照。本件被告施用毒品時間為九十二年
    三月十七日三時回溯二十四小時內某時許，距併案意旨所述犯罪時間已然相距九
    月餘；且被告於本院審理中亦坦承本件係伊與朋友一起去ＰＵＢ時，朋友臨時拿
    給伊施用，之後伊即未再施用毒品，而九十二年十二月二十日遭查獲之第二級毒
    品安非他命、玻璃球吸食器及吸管等物品，均係朋友「陳家華」所有、放在伊皮
    包裡等語，足認被告本件犯行與前開併案部分事實，確係基於個別犯意而為之，
    客觀上顯難謂其先後所為持有第二級毒品犯行，均係出於某一特定犯罪計畫而為
    之。準此，本件被告所為尚難謂與併案部分所載事實有何連續犯之裁判上一罪關
    係，自難謂為右揭有罪部分之起訴效力所及，本院當無從就此事實併予審究，應
    將該移送併辦部分退由檢察官另為適法之處理，附此敘明。
據上論斷，應依刑事訴訟法第二百七十三條之一第一項、第二百九十九條第一項前段
，毒品危害防制條例第十條第二項、第十八條第一項前段，刑法第十一條、第四十一
條第一項前段、罰金罰鍰提高標準條例第二條，判決如主文。
中      華      民      國      九十三      年      八    月   二十五   日
                                  臺灣高雄地方法院刑事第十三庭
                                      法  官  陳  明  呈
右正本證明與原本無異。
如不服本判決，應於判決送達後十日內，向本院提出上訴狀。
                                      書記官  林  明  忠
中    華    民    國      九十三      年      八      月      二十五    日
